

#### **RICARDO ARANA MORENO**

24 años Avenida 7° # 20-11, Cali-Colombia Tel: 8942159 – 3207714090 Email: ricardo.aranamoreno@gmail.com

## **ESTUDIOS**

Ingeniería Multimedia Universidad Autónoma de Occidente Año 2018 Cali, Colombia

Bachillerato Comercial Colegio Comfandi Miraflores Año 2011 Cali, Colombia

## PERFIL PROFESIONAL

Ingeniero multimedia con conocimientos en programación orientada a objetos en Java. Muy buenas competencias en modelado y animación 3D, creación de videojuegos, Unity, desarrollo de aplicaciones móviles, páginas web, experiencia de usuario, HTML, CSS, php, js, además del manejo de toda la suite adobe, destacando la edición de video, efectos de video y la edición de gráficos vectoriales.

Cuento con una formación integral, la cual permite involucrarme rápidamente dentro de los objetivos y procesos de desarrollo de la empresa. Cuento con gran capacidad de análisis, aprendizaje, compromiso, proactivo y responsabilidad, orientado al cumplimiento de metas y objetivos tanto profesionales como corporativos. Además de excelentes relaciones interpersonales, disciplinado, con capacidad de trabajo en equipo, adaptabilidad al cambio, persistente, enseñado a obtener resultados óptimos.

# **HABILIDADES PERSONALES**

- √ Excelente disposición de trabajo.
- √ Facilidad de adaptación a la cultura organizacional.
- √ Facilidad para interactuar con otras personas y capacidad de trabajo en equipo.
- ✓ Integra conducta basada en valores, ética personal y profesional.
- √ Análisis y solución de problemas.
- √ Capacidad científica, tecnológica para investigar, adaptar, asimilar y aplicar mis conocimientos al servicio de la comunidad.
- √ Capacidad para diseñar y administrar sistemas de información que permita realizar una adecuada toma de decisiones.

## **IDIOMAS**

Español: Natal Inglés: Medio

#### **EXPERIENCIA LABORAL**

Fecha: De 22 Abril 2019 a Fecha actual

Empresa: Corporación Talentum Cargo: Diseñador Multimedia Jefe inmediato: Ingrid Serna

**Teléfono**: 3104297533

Fecha: De 1 Enero 2019 a 31 de Marzo 2019

Empresa: Corporación Talentum

Cargo: Diseñador Gráfico Jefe inmediato: Ingrid Serna

**Teléfono:** 3104297533

Fecha: De 1 Diciembre 2018 a 31 de Abril de 2019

Empresa: Spideers
Cargo: Desarrollador

Jefe inmediato: Carlos Calero

**Teléfono**: 3185096923

Fecha: De 15 Marzo 2018 a 30 de Noviembre 2018

Empresa: Grupo Empresarial HBC Cargo: Diseñador multimedia Jefe inmediato: Miguel Forero

**Teléfono**: 3166219524

Fecha: De 1 Noviembre 2017 a 31 de Diciembre 2017

Empresa: Pernod Ricard
Cargo: Modelo de protocolo
Jefe inmediato: Ángela Castro

**Teléfono**: 3174233572

**Fecha:** Octubre 2017 **Empresa:** Up Models

Cargo: Modelo de protocolo

Jefe inmediato: Diana Camacho

**Teléfono**: 3124629782

**Fecha:** Septiembre 2017 **Empresa:** De Gala

Cargo: Modelo de fotografía Jefe inmediato: Pablo Peláez

**Teléfono**: 3158265166

Fecha: Septiembre 2017 Empresa: Ackerman Foto Cargo: Modelo de fotografía Jefe inmediato: Iván Montaño

**Teléfono:** 3117695397

Fecha: De 2 Diciembre 2016 a 30 de Octubre 2017

Empresa: Arca de Pascual

Cargo: Mesero

**Jefe inmediato:** Katherine Restrepo

**Teléfono**: 3154284297

**Fecha:** Diciembre de 2015 (Temporada)

Empresa: Gigi Verona Cargo: Asesor Comercial

Jefe inmediato: Alejandra Aristizabal

**Teléfono:** 3136327234

### **REFERENCIAS LABORALES**

Nombre: Oscar Eduardo Moreno Castro

**Empresa:** Lidercol consultores y Universidades de la región.

**Cargo:** Asesor empresarial y docente universitario.

**Teléfono:** 3206680547 **Ciudad:** Santiago de Cali

Nombre: Cesar Gonzales

**Empresa:** Centro médico Imbanaco

Cargo:Médico psiquiatraTeléfono:5584366 - 5584368Ciudad:Santiago de Cali

#### **REFERENCIAS PERSONALES**

Nombre: Juan Carlos Arana Moreno Ocupación: Ingeniero de sistemas

**Empresa:** Sistemas de información empresarial - Siesa

**Teléfono:** 3183763101 **Ciudad:** Santiago de Cali

Nombre: Lina Marcela Moreno

Ocupación: Economista

**Empresa:** Banco de Occidente

**Teléfono:** 3183088869 **Ciudad:** Santiago de Cali

**Nombre:** Marisol Pipicano Daza **Ocupación:** Auxiliar de Operaciones

Empresa: Banco de Bogotá
Teléfono: 3188763387
Ciudad: Santiago de Cali